【裁判字號】    99,上訴,1633
【裁判日期】    991213
【裁判案由】    毒品危害防制條例
【裁判全文】
臺灣高等法院高雄分院刑事判決        99年度上訴字第1633號
上  訴  人  臺灣高雄地方法院檢察署檢察官
上  訴  人
即  被  告  蔡興漢
選任辯護人  林樹根律師
            洪茂松律師
            邱麗妃律師
上列上訴人因被告毒品危害防制條例案件，不服臺灣高雄地方法
院99年度訴字第835 號中華民國99年8月24日第一審判決（起訴
案號：臺灣高雄地方法院檢察署99年度偵字第6098號），提起上
      訴，本院判決如下：
     主  文
上訴駁回。
     事  實
一、蔡興漢明知甲基安非他命業經主管機關公告列為毒品危害防
    制條例第2 條第2 項第2 款之第二級毒品，不得非法販賣、
    持有。竟意圖營利，基於販賣第二級毒品甲基安非他命（下
    稱甲基安非他命）之犯意，以其所有之門號「0000000000」
    號行動電話作為對外聯絡販賣甲基安非他命之聯絡工具，分
    別由張心恬、蘇智宏等人以其等所持用之門號「0000000000
     」 、「0000000000」行動電話撥入上開蔡興漢之行動電話
    洽購毒品安非他命，約定如附表一編號1 至9 所示之交易毒
    品安非他命之時間、地點、數量及價格等事宜後，蔡興漢即
    依約前往約定地點交付毒品安非他命予張心恬或蘇智宏等人
    ，並向其等收取如附表一編號1 至9 所示販賣毒品價錢之現
    金，共牟取販毒所得新台幣（下同）15,000元（未扣案）。
二、蔡興漢另基於意圖營利而販賣甲基安非他命之犯意，於99年
    1 月底某日，以30,000元之價格，販入第二級毒品甲基安非
    他命（起訴書誤載為海洛因，應予更正）2包後，加予分裝
    成小包裝，並於同年2月7日晚間7時30分許，經張心恬以門
    號「0000000000」號行動電話撥打至蔡興漢所持用之門號「
    0000000000」號行動電話，向蔡興漢洽購甲基安非他命，蔡
    興漢即依約定至張心恬位於高雄縣岡山鎮○○街1之3號住處
    樓下，將自上開販入甲基安非他命所分裝出之1包交予張心
    恬，並向張心恬收取賣毒價錢即現金2,000元，該次牟取販
    毒所得2,000元（未扣案，本次販賣毒品之時間、地點、數
    量及價格等，均詳如附表一編號10所示），蔡興漢於偵、審
    中均自白有上開各次販賣第二級毒品之犯行。
三、經警依法院核發之通訊監察書，對上開門號「0000000000」
    、「0000000000」之行動電話實施通訊監察發現上情，而於
    99年2 月10日下午5 時25分許，警察持法院核發之搜索票，
    前往高雄縣岡山鎮○○街14之1 號搜索，當場扣得蔡興漢意
    圖販賣而販入後分裝出售剩餘之如附表二編號1 所示之甲基
    安非他命6 包（驗後淨重6.6 公克），及蔡興漢所有供販毒
    所用如附表二編號2 之分裝杓4 支、編號6 之手機1 支（含
    門號0000000000 之SIM卡1 張）、其所有預備供分裝毒品所
    用如附表二編號3 所示之夾鏈袋1 包；另警察至高雄縣岡山
    鎮○○○路138 號10樓之3 蔡興漢之住處搜索，當場扣得其
    所有販賣剩餘如附表二編號8 所示之甲基安非他命3 包（驗
    後淨重40.237公克），及其所有預備供分裝毒品所用如附表
    二編號9 所示之夾鏈袋1 包。另扣得蔡興漢所有但與本案無
    關如附表二編號4 、5 、7 、10所示之物。
四、案經海岸巡防總局南部地區巡防局移送臺灣高雄地方法院檢
    察署檢察官偵查起訴。
     理  由
甲、程序部分
一、按被告以外之人於審判外之陳述，雖不符刑事訴訟法第159
    條之1 至之4 等4 條之規定，而經當事人於審判程序同意作
    為證據，法院審酌該言詞陳述或書面陳述作成時之情況，認
    為適當者，亦得為證據；又當事人、代理人或辯護人於法院
    調查證據時，知有刑事訴訟法第159 條第1 項不得為證據之
    情形，而未於言詞辯論終結前聲明異議者，視為有前項之同
    意，同法第159 條之5 定有明文。
二、本判決下列所引用屬於言詞陳述及書面陳述之傳聞證據部分
    ，檢察官、被告蔡興漢及其辯護人於本院行準備程序時，對
    於各該傳聞證據之證據能力均未加爭執，且同意作為本案之
    證據（見本院卷第59頁），嗣於本院審理程序，調查各該傳
    聞證據，加予提示並告以要旨時，檢察官、被告蔡興漢及其
    辯護人亦均未於言詞辯論終結前聲明異議，本院審酌各該傳
    聞證據作成時之情況，認均與本件待證事實具有關聯性，且
    查無證據足以證明言詞陳述之傳聞證據部分，陳述人有受不
    法取供或違反其自由意志而陳述之情形，書面陳述之傳聞證
    據部分，亦無遭變造或偽造之情事，顯見上開傳聞證據之證
    明力非明顯過低，衡酌各該傳聞證據，作為本案之證據亦屬
    適當，自均得為證據，而有證據能力。
乙、實體部分
壹、有罪部分
一、訊據上訴人即被告蔡興漢（下稱被告）固不否認有右揭事實
    欄一、二所示販賣毒品之行為事實，然與其辯護人一致辯稱
    ：被告於偵查中有供出毒品來源是向「金佳利」之女子所購
    買，警員何興安已查出確有此人，只是前往其住處找不到「
    金佳利」本人，而本案同時被查獲之另位被告張正杰亦證稱
    「金佳利」之人會來店裡找被告，另「金佳利」亦因毒品案
    件，現由台灣高雄地方法院審理中，顯見被告已供出毒品來
    源，本件應依毒品條例第17條第1 項規定減輕其刑；原判決
    附表一編號2 部分，是蘇智宏將1000元交給被告，被告直接
    將安非他命交予蘇智宏，並非透過張心恬交易毒品，原判決
    認定事實有誤；被告就犯罪事實均坦承不諱，原判決未引用
    刑法第59條減輕其刑，量刑過重；又檢察官認原審合併定應
    執行刑過輕，然刑法第55條是採限制加重主義，並非採併科
    主義，原審判決14年應屬適當，並無過輕，檢察官上訴無理
    由云云。
二、經查：
  (一)右揭事實欄一、二所示被告販賣第二級毒品安非他命之犯罪
    事實，已據被告蔡興漢於偵查、原審及本院審理中坦承不諱
    （見偵卷第9 至11頁；原審卷第23、64頁；本院卷第101 頁
    反面），核與證人即購毒者張心恬、蘇智宏於偵查中分別供
    稱向被告購買如附表一編號1 至10所示之毒品甲基安非他命
    等各節，悉相符合（見偵卷第80至83、104 至109 頁）。而
    上開被告所為如附表一編號1 至10所示販賣第二級毒品安非
    他命犯行之歷次交易過程，亦經警察依法院核發之通訊監察
    書對被告販毒所用之門號「0000000000」號行動電話及張心
    恬向被告洽購毒品所用之「0000000000」號行動電話等，實
    施通訊監察，而從被告分別與張心恬、蘇智宏之通話內容中
    ，發現使用諸多買賣毒品之暗語、代號，並經證人張心恬、
    蘇智宏確認各次通訊監察譯文之交談內容係向被告購買毒品
    安非他命無訛，以上有上揭門號行動電話之通訊監察譯文在
    卷可稽（見偵卷第15至17、38、39、42、69至73、91至103
    頁）。又扣案如附表二編號1 、8 所示之第二級毒品甲基安
    非他命共9 包（合計驗後淨重46.837公克，含殘留微量甲基
    安非他命於其上難以分析剝離之包裝袋9 只），經檢驗結果
    ，其成份確均屬毒品危害防制條例第2 條第2 項所列管之第
    二級毒品甲基安非他命無誤，此亦有高雄市立凱旋醫院99年
    4 月15及19日濫用藥物成品檢驗鑑定書共3 份在卷可考（見
    偵卷第51至53頁）。此外，復有被告所有供其販毒時分裝毒
    品所用之分裝杓4 支、預備供分裝毒品用之夾鏈袋2 包，及
    被告所有供販毒時聯絡工具使用之手機1 支（含門號00000
    00000 號SIM 卡1 張）等扣案可稽；另有海巡署屏東機動查
    緝隊搜索扣押筆錄、扣押物品目錄表各2 份及查獲時之蒐證
    照片33張等附卷可佐（見警一卷第27至49頁；偵卷第28 至
    31頁；原審卷第18頁），綜上各節所述，足認被告供承有為
    附表一編號1 至10所示販毒行為之自白，與事實相符，且有
    上揭各項證據資料足以補強確認其供述為真實，堪以採信。
  (二)被告雖辯稱附表一編號2部分，是伊直接將安非他命交予蘇
    智宏，並由蘇智宏將買毒之現金1000元交給伊，而非透過張
    心恬交易毒品云云，然查，證人張心恬於警詢已證稱：我是
    仲介綽號「偉哥」（即蘇智宏）之男子向蔡興漢買安非他命
    ，我有幫蔡興漢拿毒品給他等語（見警卷第40-41 頁），另
    於偵訊時仍證稱：（問：提示98年12月1 日監聽譯文？）是
    我幫蘇智宏向蔡興漢購買安非他命，蘇智宏打電話給我，叫
    我向蔡興漢買安非他命等語明確（見偵卷第104-109 頁），
    核與證人蔡智宏於警詢證稱：（提示98年12月1 日監聽譯文
    ？）那是我請綽號「紅豆」（按即張心恬）的女子幫我購買
    一千元的安非他命，過沒多久她拿一小包的安非他命來我家
    （新樂街）給我，我也有拿一千元給「紅豆」等語（見偵卷
    第64-68 頁）相符，而被告於原審亦供承：起訴書附表一編
    號7 （按即本判決附表一編號2 部分）那次毒品我交給張心
    恬，但是張心恬後來交給何人我不知道等語（見原審卷第
    8-10 頁 ），悉相符合，被告所為附表一編號2 所示之販賣
    毒品予證人蘇智宏部分，既係將毒品甲基安非他命交給證人
    張心恬，張心恬再轉交予蘇智宏，足徵證人蘇智宏係透過張
    心恬向被告購買毒品安非他命無訛，被告上開辯詞，與事實
    不符，不足採信。
  (三)按販賣第二級毒品，可處無期徒刑或7年以上有期徒刑，得
    併科1,000萬元以下罰金，毒品危害防制條例第4條第2項定
    有明文，是販賣第二級毒品係屬嚴重違法行為，苟遭逮獲，
    後果嚴重，故毒販出售毒品時無不小心翼翼，不敢公然為之
    。而邇來政府為杜絕毒品氾濫，毒害人民甚深，再三宣導教
    民眾遠離毒品、媒體之報導既深且廣，對於毒品之禁絕，應
    為民眾所熟悉。又政府對於查緝施用、轉讓及販賣毒品無不
    嚴格執行，且販賣毒品罪更係重罪，設若無利可圖，衡情一
    般持有毒品者，當不致輕易將持有毒品交付他人。況第二級
    毒品甲基安非他命之價格不貲，物稀價昂，並無公定之價格
    ，不論任何包裝，均可任意分裝增減分量，每次買賣價量，
    亦可能隨時依雙方間之關係深淺、資力、需求量及對行情之
    認知、來源是否充裕、查緝是否嚴緊，購買者被查獲時供述
    購買對象之可能性風險之評估等，因而異其標準，並隨時機
    動調整，非可一概而論，是販賣之利得，除經坦承犯行或價
    量俱臻明確外，委難查得實情，販賣之人從價差或量差中牟
    利方式雖異，其意圖營利之非法販賣行為則一，茍無任何利
    益可圖，被告蔡興漢實無甘冒重罪風險，而為如附表一編號
    1至10所示之販賣甲基安非他命犯行，則被告顯係意圖營利
    而販賣第二級毒品，且必預期有相當豐厚之利得，否則豈有
    願冒罹重典之風險，而任意販賣毒品或購買大量甲基安非他
    命之理？足認被告確有欲藉由上開販賣毒品犯行，以從中賺
    取買賣差價牟利之營利意圖甚明。
  (四)綜上各節所述，本件事證已臻明確，被告所為如附表一編號
    1至10所示之販賣第二級毒品甲基安非他命犯行，均堪以認
    定。
三、論罪方面
  (一)查甲基安非他命係毒品危害防制條例第2條第2項所列管之第
    二級毒品，不得非法持有及販賣。又毒品危害防制條例第4
    條所規定之販賣毒品罪，雖不以販入之後復行賣出為要件，
    祇要以營利為目的，將毒品販入或賣出，有一於此，其犯罪
    即為完成。惟其行為態樣，可分為販入、賣出、販入後復行
    賣出等三種情形。其中販入或賣出，有一於此，其犯罪固屬
    完成；但在販入後復行賣出之場合，行為人意圖營利而販入
    毒品後，至首次賣出，乃二個舉動之接續實行，仍祇成立一
    個販賣既遂罪（最高法院96年度台上字第3551號、第5530號
    判決意旨參照），故本件被告所為附表一編號10賣出安非他
    命之行為，與其先前於99年1 月底某日意圖營利以3 萬元代
    價販入安非他命之行為，為二個舉動之接續實行，仍祇成立
    一個販賣既遂罪。
  (二)核被告蔡興漢所為附表一編號1至10之販賣第二級毒品甲基
    安非他命行為，均係犯毒品危害防制條例第4條第2項之販賣
    第二級毒品罪。被告持有第二級毒品甲基安非他命之低度行
    為，已為販賣之高度行為所吸收，均不另論罪。被告所犯如
    附表一編號1 至10所示之10次販賣第二級毒品罪間，犯意各
    別，行為互殊，應分論併罰。被告蔡興漢所犯上開各次販賣
    第二級毒品罪，其於偵查及審判中就上開犯罪事實均自白不
    諱，均應依毒品危害防制條例第17條第2 項規定減輕其刑。
  (三)按犯毒品危害防制條例第4條之罪，供出毒品來源，必須因
    而查獲其他正犯或共犯，始符該條例第17條第1項之要件，
    而得適用該條項之規定減輕或免除其刑。查本件被告固有於
    偵、審中供出毒品來源係向「金佳利」所購買，然經員警依
    被告提供之線索查訪，並未能查獲被告指稱之「金佳利」本
    人，或因此破獲「金佳利」有販賣毒品之犯行與具體事證，
    而移送檢察官偵查，以上除據證人即承辦員警何興安於原審
    審理時具結證述明確外（見原審卷第53頁及背面）；復經本
    院調取「金佳利」之前案紀錄資料，核閱結果，「金佳利」
    之人確無因涉嫌販賣第二級毒品甲基安非他命經警移送檢察
    官偵查或起訴之案件；另經本院向行政院海岸巡防署海岸巡
    防總局南部地區巡防局（下稱南部巡防局）函查，亦據覆稱
    該局屏東機動查緝隊未查獲「金佳利」相關販毒案件；至於
    「金佳利」於原審法院另案審理中之毒品案件，經查均係施
    用毒品而非販賣第二級毒品甲基安非他命之案件，以上有台
    灣高等法院「金佳利」前案紀錄表、台灣高雄地方法院檢察
    署99年度毒偵字第2855號及99年度偵字第27995 號起訴書；
    台灣高雄地方法院檢察署檢察官99年度偵字第15057 、1769
    7 號聲請簡易判決處刑書；南部巡防局99年11月15日屏東機
    字第0990015849號函等在卷可憑（見本院卷第62-65 、75-7
    6 、78-79 、85頁），足認被告雖有供出毒品來源係向「金
    佳利」所購買之事實，但警察或檢察機關並未因此而查獲其
    他正犯或共犯甚明，準此，本件被告供出毒品來源之行為，
    尚不符毒品危害防制條例第17條第1 項規定之要件，自無適
    用該條項減刑之餘地。被告及其辯護人主張被告於偵查中已
    供出毒品來源係向「金佳利」所購買，且警察已查出「金佳
    利」之真實姓名年籍，確認有其人無訛，而請求依毒品條例
    第17條第1 項規定減輕其刑云云，殊非可採。
  (四)另按刑法第59條之酌量減輕其刑，必於犯罪之情狀，在客觀
    上足以引起一般同情，認為即予宣告法定低度刑期，猶嫌過
    重者，始有其適用（最高法院45年度台上字第11 65號、51
    年度臺上字第899號判例意旨參照），是適用本條之前提要
    件係被告犯罪情狀於客觀上有顯可憫恕之情形，若無此前提
    要件，則不能僅因宣告法定低度刑期仍嫌過重，即適用上開
    規定予以酌減其刑。查本件被告所為販賣第二級毒品犯行，
    所出售之對象雖僅有2 人，但多達10次，販毒所得合計17,
    000 元，販毒期間自98年11月25日起至99年2 月7 日止，長
    達有2 個多月，顯非偶一為之，或單純因吸毒朋友臨時要求
    給予解癮而販賣毒品，核其犯罪之情狀，在客觀上尚無可憫
    恕之處，亦不足以引起一般人之同情，被告之辯護人請求依
    刑法第59條酌減其刑云云，尚有未合，而不可採。
四、原審認被告所為如附表一編號1 至10販賣第二級毒品甲基安
    非他命部分，罪證明確，因而適用毒品危害防制條例第4 條
    第2 項、第17條第2 項、第18條第1 項前段、第19條第1 項
    ，刑法第11條前段、第51條第5 款、第38條第1 項第2 款等
    規定，論處被告罪刑，並就下列事項，詳為敘明：
  (一)審酌毒品戕害人之身心健康至深且鉅，被告蔡興漢仍無視毒
    品對他人危害，而為如附表一編號1至10所示之販賣第二級
    毒品犯行，嚴重危害購毒者之身心健康，助長毒品氾濫，足
    以衍生其他犯罪，惡性非輕；惟念其犯後已坦承犯行，態度
    尚佳，顯見悔意，復衡其犯罪之動機、目的、手段、所生之
    危害、販出之次數及販入之數量等一切情狀，分別就被告各
    次犯罪，量處如附表一編號1 至10所示之刑。
  (二)按刑法修正將連續犯、牽連犯等規定悉予刪除，考其立法目
    的，係基於刑罰公平原則考量，杜絕僥倖犯罪心理，並避免
    鼓勵犯罪之誤解，乃改採一行為一罪一罰。是定其刑期時，
    除仍應就各別刑罰規範之目的、輕重罪間體系之平衡、整體
    犯罪非難評價、各行為彼此間之偶發性、與被告前科之關聯
    性、各行為所侵害法益之專屬性或同一性、數罪對法益侵害
    之加重效應、罪數所反映之被告人格特性與犯罪傾向、社會
    對特定犯罪例如一再殺人或販毒行為處罰之期待等，為綜合
    判斷外，尤須參酌上開實現刑罰公平性，以杜絕僥倖、減少
    犯罪之立法意旨，為妥適之裁量，倘有違背此內部性界限，
    即屬權利濫用之違法（最高法院96年台上第7583號判決意旨
    參照）。玆考量被告蔡興漢所為上揭販賣第二級毒品甲基安
    非他命10次之行為，所侵害法益之同質性較高，數罪對法益
    侵害之加重效應較低，及上述定應執行刑之原則等，就被告
    所犯如附表一編號1 至10之各罪所宣告之刑，定應執行有期
    徒刑拾肆年。
  (三)被告所為如附表一編號1 至10所示販賣第二級毒品甲基安非
    他命予張心恬、蘇智宏之各次犯行，共計得款現金17,000元
    （詳如附表一編號1 至10所載），均係被告犯販賣第二級毒
    品罪所得財物，雖未扣案，仍應依毒品危害防制條例第19條
    第1 項規定，分別於附表一編號1 至10所示各該罪名項下宣
    告沒收，如全部或一部不能沒收時，以其財產抵償之。扣案
    如附表二編號1 所示之甲基安非他命6 包（合計檢驗後淨重
    6.6 公克）及編號8 所示之甲基安非他命3 包（合計檢驗後
    淨重40.237公克），均係被告意圖營利販入後分裝出售所剩
    餘之毒品甲基安非他命，業據被告於原審審理時供述明確（
    見原審卷第69頁），且上開9 包甲基安非他命經送驗結果，
    確均含有第二級毒品甲基安非他命成分（見偵卷第51至53頁
    ），包含盛裝上開甲基安非他命而沾粘有甲基安非他命殘渣
    難以析離之包裝袋9 只，均應依毒品危害防制條例第18 條
    第1 項前段規定，於被告最後一次所為如附表一編號10所示
    販賣第二級毒品犯行之主刑項下諭知沒收併銷燬之。另扣案
    如附表二編號6 所示之SONY ERICSSON 牌手機1 支（含門號
    0000000000號SIM 卡1 張），為被告所有，供販賣甲基安非
    他命之聯絡工具用，業據被告供述在卷（見原審卷第69頁背
    面）；扣案如附表二編號2 所示之分裝杓4 支，均係被告所
    有，供分裝秤量甲基安非他命所用（見警一卷第10頁），均
    係供本件販賣毒品犯行所用之物，均應依毒品危害防制條例
    第19條第1 項規定，於附表一編號1 至10所示各該罪名項下
    分別宣告沒收。再扣案如附表二編號3 、9 所示之夾鏈袋共
    2 包，為被告所有，預備供販毒時分裝第二級毒品所用之物
    （見原審卷第69頁背面），爰依刑法第38條第1 項第2 款規
    定，於附表一編號1 至10各罪名項下分別宣告沒收。至於，
    扣案如附表二編號4 、5 、7 、10所示之物，並無證據證明
    與本件犯行有相關，爰均不予宣告沒收。核原審認事用法，
    均無不合，量刑亦屬允當，並已就各罪量刑及定執行刑之刑
    度等裁量理由及依據，詳為論述敘明，核無裁量權之濫用或
    倚重偏輕之失衡不當情形。被告上訴意旨主張應依毒品危害
    防制條例第17條第1 項及刑法第59條等規定減輕其刑、本件
    量刑過重等，指摘原判決不當；公訴人上訴意旨指摘原判決
    量刑及定刑過輕等，均無理由，應予駁回。
貳、無罪部分
一、公訴意旨另以：被告蔡興漢另基於意圖營利而販賣甲基安非
    他命之犯意，於99年2 月10日前之不詳時間，在高雄縣岡山
    鎮○○○路138 號10樓之3 住處內，以30,000元之價格，向
    綽號「嘉麗」之成年女子販入第二級毒品甲基安非他命（起
    訴書誤載為海洛因，應予更正）2 包（驗後淨重分別為
    18.191 公 克、18.448公克），因認被告蔡興漢就此部分另
    涉犯毒品危害防制條例第4 條第1 項之販賣第一級毒品罪嫌
    等語。
二、查本件被告於99年1 月底某日，意圖營利基於販賣第二級毒
    品之犯意，以3 萬元代價，販入第二級毒品甲基安非他命後
    ，分裝成小包，而於同年2 月7 日將其中1 小包甲基安非他
    命出售予張心恬，並收取現金2,000 元等即前揭事實欄二所
    載即附表一編號10所示之販賣第二級毒品犯行，固已經本院
    認定被告此部分之行為，係觸犯毒品危害防制條例第4 條第
    2 項販賣第二級毒品罪，並量處如附表一編號10所示之刑在
    案（詳如前述）。惟依起訴書犯罪事實欄之記載，被告係先
    基於販賣第二級毒品之犯意，分別於起訴書附表編號1 至10
    所示之時、地及價格，先後賣出毒品甲基安非他命予張心恬
    、蘇智宏等人合計共10次（其中起訴書附表編號6 部分即本
    判決附表一編號10所示被告於99年2 月7 日19時30分，在高
    雄縣岡山鎮○○街1 之3 號樓下，以2000元代價出售甲基安
    非他命1 包予張心恬部分），其後「『復』基於販賣第二級
    毒品甲基安非他命之犯意，於99年2 月10日前之不詳時間，
    在高雄縣岡山鎮○○○路138 號10樓之3 住處內，以30,000
    元之價格，向某姓名年籍不詳、綽號「嘉麗」之成年女子販
    入第二級毒品甲基安非他命（起訴書誤載為海洛因，應予更
    正）2 包（驗後淨重分別為18.191公克、18.448公克）」（
    見起訴書第一頁犯罪事實欄一第5 至9 行），足見公訴意旨
    所指被告「『復』於99年2 月10日前之不詳時間，在高雄縣
    岡山鎮○○○路138 號10樓之3 住處內，以30,000元之價格
    ，向某姓名年籍不詳、綽號「嘉麗」之成年女子販入第二級
    毒品甲基安非他命2 包」部分之犯行，係指被告於「99年2
    月7 日19時30分，在高雄縣岡山鎮○○街1 之3 號樓下，以
    2000元代價出售甲基安非他命1 包予張心恬」之犯行完成後
    ，始再另行起意，意圖營利販賣毒品，而另以3 萬元代價販
    入該2 包甲基安非他命甚明。此部分（即被告於99年2 月10
    日前之不詳時間，以3 萬元代價販入甲基安非他命2 包）與
    前揭本院認定被告於本判決附表一編號10所示販賣予張心恬
    之甲基安非他命，係被告於99年1 月底某日，意圖營利基於
    販賣第二級毒品之犯意，以3 萬元代價販入之甲基安非他命
    ，顯不相同，應堪認定。
三、上開公訴意旨所指被告於為附表一編號1 至10所示之各次販
    賣第二級毒品犯行後，復意圖營利，基於販賣第二級毒品之
    犯意，另行於99年2 月10日前之不詳時間，在高雄縣岡山鎮
    ○○○路138 號10樓之3 住處內，以30,000元之價格，向綽
    號「嘉麗」之成年女子販入第二級毒品甲基安非他命2 包之
    行為，依前揭最高法院96年度台上字第3551號、第5530號
    判決意旨之說明，被告既係以營利為目的，將毒品販入，其
    犯罪即為完成，此部分起訴書之記載意旨已揭示被告係另成
    立一個販賣第二級毒品罪，而非為前揭被告所為附表一編號
    10所示販賣第二級毒品行為間之數個接續動作，易言之，非
    屬於販入毒品後至首次賣出之二個舉動之接續實行，公訴人
    就此部分（即於99年2 月10日前之不詳時間，在高雄縣岡山
    鎮○○○路138 號10樓之3 住處內，以30,000元之價格，向
    綽號「嘉麗」之成年女子販入第二級毒品甲基安非他命2 包
    ），未舉出任何證據，以為憑採，本院復查無其他積極證據
    可資認定被告涉有此部分罪嫌，此部分自屬不能證明被告犯
    罪，公訴人既以數罪起訴，自應為被告蔡興漢無罪之諭知。
    檢察官上訴意旨就此部分，主張原審認與附表一編號10 所
    示之犯行間係接續犯關係，應不另為無罪之諭知，指摘原審
    諭知無罪為不當云云，洵無理由，此部分之上訴應予駁回。
據上論斷，應依刑事訴訟法第368條，判決如主文。
本案經檢察官張其主到庭執行職務。
中    華    民    國    99    年    12    月    13    日
                刑事第五庭    審判長法  官  曾永宗
                                    法  官  任森銓
                                    法  官  鍾宗霖
以上正本證明與原本無異。
如不服本判決應於收受本判決後10日內向本院提出上訴書狀，其
未敘述上訴理由者，並得於提起上訴後10日內向本院補提理由書
狀（應附繕本）。
中    華    民    國    99    年    12    月    13    日
                                    書記官  邱麗莉
附表一：（被告蔡興漢販賣第二級毒品安非他命犯行一覽表）
┌───┬───┬─────┬────┬───────┬─────────┐
│編號  │販賣毒│交易時間  │交易價格│ 交易方式     │主文              │
│      │品對象├─────┤（新臺幣│              │                  │
│      │      │交易地點  │）      │              │                  │
├───┼───┼─────┼────┼───────┼─────────┤
│ 1    │張心恬│98年11月25│2,000元 │張心恬以其門號│蔡興漢販賣第二級毒│
│（即起│      │日中午    │        │0000000000號行│品，處有期徒刑參年│
│訴書編│      ├─────┤        │動電話撥打至蔡│拾月；扣案如附表二│
│號1） │      │高雄縣岡山│        │興漢所持用之門│編號2 、3 、6 、9 │
│      │      │鎮○○街14│        │號0000000000號│所示之物，均沒收；│
│      │      │之1 號    │        │行動電話，向蔡│未扣案之販賣第二級│
│      │      │          │        │興漢洽購第二級│毒品所得新臺幣貳仟│
│      │      │          │        │毒品甲基安非他│元沒收，如全部或一│
│      │      │          │        │命，蔡興漢至約│部不能沒收時，以其│
│      │      │          │        │定地點交付甲基│財產抵償之。      │
│      │      │          │        │安非他命予張心│                  │
│      │      │          │        │恬，嗣於同日下│                  │
│      │      │          │        │午再向張心恬收│                  │
│      │      │          │        │取賣毒價錢即現│                  │
│      │      │          │        │金2,000 元。  │                  │
├───┼───┼─────┼────┼───────┼─────────┤
│ 2    │蘇智宏│98年12月1 │1,000元 │蘇智宏先以門號│蔡興漢販賣第二級毒│
│（即起│      │日凌晨4、5│        │0000000000號行│品，處有期徒刑參年│
│訴書編│      │時許      │        │動電話撥打至張│拾月；扣案如附表二│
│號7） │      ├─────┤        │心恬所持用之門│編號2 、3 、6 、9 │
│      │      │蘇智宏位於│        │號0000000000  │所示之物，均沒收；│
│      │      │高雄縣路竹│        │號行動電話，委│未扣案之販賣第二級│
│      │      │鄉○○路2 │        │託張心恬購買第│毒品所得新臺幣壹仟│
│      │      │巷3 弄2 號│        │二級毒品甲基安│元沒收，如全部或一│
│      │      │住處附近橋│        │非他命，再由張│部不能沒收時，以其│
│      │      │下        │        │心恬以上開門號│財產抵償之。      │
│      │      │          │        │行動電話撥打至│                  │
│      │      │          │        │蔡興漢所持用之│                  │
│      │      │          │        │門號0000000000│                  │
│      │      │          │        │號行動電話，向│                  │
│      │      │          │        │蔡興漢洽購甲基│                  │
│      │      │          │        │安非他命，蔡興│                  │
│      │      │          │        │漢至約定地點交│                  │
│      │      │          │        │付甲基安非他命│                  │
│      │      │          │        │予張心恬，並收│                  │
│      │      │          │        │取賣毒價錢即現│                  │
│      │      │          │        │金1,000 元，再│                  │
│      │      │          │        │由張心恬將甲基│                  │
│      │      │          │        │安非他命轉交予│                  │
│      │      │          │        │蘇智宏。      │                  │
├───┼───┼─────┼────┼───────┼─────────┤
│ 3    │張心恬│98年12月3 │2,000元 │張心恬以其門號│蔡興漢販賣第二級毒│
│（即起│      │日下午5 時│        │0000000000號行│品，處有期徒刑參年│
│訴書編│      │30分許    │        │動電話撥打至蔡│拾月；扣案如附表二│
│號2） │      ├─────┤        │興漢所持用之門│編號2 、3 、6 、9 │
│      │      │蔡興漢位於│        │號0000000000號│所示之物，均沒收；│
│      │      │高雄縣岡山│        │行動電話，向蔡│未扣案之販賣第二級│
│      │      │鎮○○○路│        │興漢表示洽購第│毒品所得新臺幣貳仟│
│      │      │138 號住處│        │二級毒品甲基安│元沒收，如全部或一│
│      │      │對面之「旺│        │非他命，蔡興漢│部不能沒收時，以其│
│      │      │仔刨冰店」│        │至約定地點交付│財產抵償之。      │
│      │      │前        │        │甲基安非他命予│                  │
│      │      │          │        │張心恬，並收取│                  │
│      │      │          │        │賣毒價錢即現金│                  │
│      │      │          │        │2, 000元。    │                  │
├───┼───┼─────┼────┼───────┼─────────┤
│ 4    │蘇智宏│98年12月8 │1,000元 │蘇智宏先以門號│蔡興漢販賣第二級毒│
│（即起│      │日晚間8 時│        │0000000000號行│品，處有期徒刑參年│
│訴書編│      │許        │        │動電話撥打至張│拾月；扣案如附表二│
│號8） │      ├─────┤        │心恬所持用之門│編號2 、3 、6 、9 │
│      │      │蘇智宏位於│        │號0000000000  │所示之物，均沒收；│
│      │      │高雄縣路竹│        │號行動電話，委│未扣案之販賣第二級│
│      │      │鄉○○路2 │        │託張心恬購買第│毒品所得新臺幣壹仟│
│      │      │巷3 弄2 號│        │二級毒品甲基安│元沒收，如全部或一│
│      │      │住處      │        │非他命，張心恬│部不能沒收時，以其│
│      │      │          │        │乃以上開門號行│財產抵償之。      │
│      │      │          │        │動電話撥打至蔡│                  │
│      │      │          │        │興漢所持用之門│                  │
│      │      │          │        │號0000000000號│                  │
│      │      │          │        │行動電話，向蔡│                  │
│      │      │          │        │興漢洽購甲基安│                  │
│      │      │          │        │非他命，蔡興漢│                  │
│      │      │          │        │至約定地點交付│                  │
│      │      │          │        │甲基安非他命予│                  │
│      │      │          │        │蘇智宏，並收取│                  │
│      │      │          │        │賣毒價錢即現金│                  │
│      │      │          │        │1,000 元。    │                  │
├───┼───┼─────┼────┼───────┼─────────┤
│ 5    │張心恬│98年12月10│2,000元 │張心恬以門號09│蔡興漢販賣第二級毒│
│（即起│      │日凌晨4、5│        │00000000號行動│品，處有期徒刑參年│
│訴書編│      │時許      │        │電話撥打至蔡興│拾月；扣案如附表二│
│號3） │      ├─────┤        │漢所持用之門號│編號2 、3 、6 、9 │
│      │      │高雄縣岡山│        │0000000000號行│所示之物，均沒收；│
│      │      │鎮○○街14│        │動電話，向蔡興│未扣案之販賣第二級│
│      │      │之1 號    │        │漢洽購第二級毒│毒品所得新臺幣貳仟│
│      │      │          │        │品甲基安非他命│元沒收，如全部或一│
│      │      │          │        │，蔡興漢至約定│部不能沒收時，以其│
│      │      │          │        │地點交付甲基安│財產抵償之。      │
│      │      │          │        │非他命予張心恬│                  │
│      │      │          │        │，並收取賣毒價│                  │
│      │      │          │        │錢即現金2,000 │                  │
│      │      │          │        │元。          │                  │
├───┼───┼─────┼────┼───────┼─────────┤
│ 6    │張心恬│98年12月28│2,000元 │張心恬以門號09│蔡興漢販賣第二級毒│
│（即起│      │日        │        │00000000號行動│品，處有期徒刑參年│
│訴書編│      ├─────┤        │電話撥打至蔡興│拾月；扣案如附表二│
│號4） │      │蔡興漢位於│        │漢所持用之門號│編號2 、3 、6 、9 │
│      │      │高雄縣岡山│        │0000000000號行│所示之物，均沒收；│
│      │      │鎮○○○路│        │動電話，向蔡興│未扣案之販賣第二級│
│      │      │13 8號住處│        │漢洽購第二級毒│毒品所得新臺幣貳仟│
│      │      │對面之「旺│        │品甲基安非他命│元沒收，如全部或一│
│      │      │仔刨冰店」│        │，蔡興漢至約定│部不能沒收時，以其│
│      │      │前        │        │地點交付甲基安│財產抵償之。      │
│      │      │          │        │非他命予張心恬│                  │
│      │      │          │        │，並收取賣毒價│                  │
│      │      │          │        │錢即現金2,000 │                  │
│      │      │          │        │元。          │                  │
├───┼───┼─────┼────┼───────┼─────────┤
│ 7    │張心恬│98年1 月3 │2,000元 │張心恬以門號09│蔡興漢販賣第二級毒│
│（即起│      │日下午4 時│        │00000000號行動│品，處有期徒刑參年│
│訴書編│      │許        │        │電話撥打至蔡興│拾月；扣案如附表二│
│號5） │      ├─────┤        │漢所持用之門號│編號2 、3 、6 、9 │
│      │      │張心恬位於│        │0000000000號行│所示之物，均沒收；│
│      │      │高雄縣岡山│        │動電話，向蔡興│未扣案之販賣第二級│
│      │      │鎮○○街1 │        │漢洽購第二級毒│毒品所得新臺幣貳仟│
│      │      │之3 號住處│        │品甲基安非他命│元沒收，如全部或一│
│      │      │樓下      │        │，蔡興漢至約定│部不能沒收時，以其│
│      │      │          │        │地點交付甲基安│財產抵償之。      │
│      │      │          │        │非他命予張心恬│                  │
│      │      │          │        │之男友林家賢，│                  │
│      │      │          │        │並收取賣毒價錢│                  │
│      │      │          │        │即現金2,000 元│                  │
│      │      │          │        │。            │                  │
├───┼───┼─────┼────┼───────┼─────────┤
│ 8    │蘇智宏│99年1 月7 │1,000元 │蘇智宏以門號09│蔡興漢販賣第二級毒│
│（即起│      │日下午2 時│        │00000000號行動│品，處有期徒刑參年│
│訴書編│      │許        │        │電話撥打至蔡興│拾月；扣案如附表二│
│號9） │      ├─────┤        │漢所持用之門號│編號2 、3 、6 、9 │
│      │      │蘇智宏位於│        │0000000000號行│所示之物，均沒收；│
│      │      │高雄縣路竹│        │動電話，向蔡興│未扣案之販賣第二級│
│      │      │鄉○○路2 │        │漢洽購第二級毒│毒品所得新臺幣壹仟│
│      │      │巷3 弄2 號│        │品甲基安非他命│元沒收，如全部或一│
│      │      │住處      │        │，蔡興漢至約定│部不能沒收時，以其│
│      │      │          │        │地點交付甲基安│財產抵償之。      │
│      │      │          │        │非他命予蘇智宏│                  │
│      │      │          │        │，並收取賣毒價│                  │
│      │      │          │        │錢即現金2,000 │                  │
│      │      │          │        │元。          │                  │
├───┼───┼─────┼────┼───────┼─────────┤
│ 9    │蘇智宏│99年1 月9 │2,000元 │蘇智宏以門號09│蔡興漢販賣第二級毒│
│（即起│      │日晚間8 時│        │00000000號行動│品，處有期徒刑參年│
│訴書編│      │許        │        │電話撥打至蔡興│拾月；扣案如附表二│
│號10）│      ├─────┤        │漢所持用之門號│編號2 、3 、6 、9 │
│      │      │蘇智宏位於│        │0000000000號行│所示之物，均沒收；│
│      │      │高雄縣路竹│        │動電話，向蔡興│未扣案之販賣第二級│
│      │      │鄉○○路2 │        │漢洽購第二級毒│毒品所得新臺幣貳仟│
│      │      │巷3 弄2 號│        │品甲基安非他命│元沒收，如全部或一│
│      │      │住處      │        │，蔡興漢至約定│部不能沒收時，以其│
│      │      │          │        │地點交付甲基安│財產抵償之。      │
│      │      │          │        │非他命予蘇智宏│                  │
│      │      │          │        │，並收取賣毒價│                  │
│      │      │          │        │錢即現金2,000 │                  │
│      │      │          │        │元。          │                  │
├───┼───┼─────┼────┼───────┼─────────┤
│ 10   │張心恬│99年2 月7 │2,000元 │張心恬以門號09│蔡興漢販賣第二級毒│
│（即起│      │日19時30分│        │00000000號行動│品，處有期徒刑肆年│
│訴書編│      │許        │        │電話撥打至蔡興│；扣案如附表二編號│
│號6） │      ├─────┤        │漢所持用之門號│1 、8 所示之物，均│
│      │      │張心恬位於│        │0000000000號行│沒收銷燬之；扣案如│
│      │      │高雄縣岡山│        │動電話，向蔡興│附表二編號2 、3 、│
│      │      │鎮○○街1 │        │漢洽購第二級毒│6、9所示之物，均沒│
│      │      │之3 號住處│        │品甲基安非他命│收；未扣案之販賣第│
│      │      │樓下      │        │，蔡興漢至約定│二級毒品所得新臺幣│
│      │      │          │        │地點交付甲基安│貳仟元沒收，如全部│
│      │      │          │        │非他命予張心恬│或一部不能沒收時，│
│      │      │          │        │，並收取賣毒價│以其財產抵償之。  │
│      │      │          │        │錢即現金2, 000│                  │
│      │      │          │        │元。          │                  │
└───┴───┴─────┴────┴───────┴─────────┘
附表二：（屬被告所有之扣押物）
┌──┬──────┬────────┬────────┬──────┐
│編號│扣押物品名稱│數量            │備註            │沒收依據    │
├──┼──────┼────────┼────────┼──────┤
│ 1  │甲基安非他命│6 包（合計檢驗後│在高雄縣岡山鎮新│第二級毒品，│
│    │            │淨重6.6 公克，含│樂街14之1 號查獲│依毒品危害防│
│    │            │殘留微量甲基安非│                │制條例第18條│
│    │            │他命於其上難以分│                │第1 項前段沒│
│    │            │析剝離之包裝袋6 │                │收銷毀之。  │
│    │            │只）            │                │            │
├──┼──────┼────────┼────────┼──────┤
│ 2  │分裝杓      │4 支            │同上            │被告所有供販│
│    │            │                │                │毒所用之物，│
│    │            │                │                │依毒品危害防│
│    │            │                │                │制條例第19條│
│    │            │                │                │第1 項沒收  │
├──┼──────┼────────┼────────┼──────┤
│ 3  │夾鍊袋      │1 包            │同上            │被告所有預備│
│    │            │                │                │供分裝毒品所│
│    │            │                │                │用之物，依刑│
│    │            │                │                │法第38條第1 │
│    │            │                │                │項第2 款沒收│
├──┼──────┼────────┼────────┼──────┤
│ 4  │門號00000000│1 張            │同上            │與本案無關  │
│    │63號之SIM卡 │                │                │            │
├──┼──────┼────────┼────────┼──────┤
│ 5  │NOKIA 牌手機│1 支            │同上            │與本案無關  │
│    │（序號355288│                │                │            │
│    │000000000 號│                │                │            │
│    │，含門號0983│                │                │            │
│    │826274號之SI│                │                │            │
│    │M卡）       │                │                │            │
├──┼──────┼────────┼────────┼──────┤
│ 6  │SONY ERICSSO│1 支            │同上            │被告所有供販│
│    │N 牌手機（序│                │                │毒聯絡工具使│
│    │號0000000000│                │                │用之物，依毒│
│    │37513 號，含│                │                │品危害防制條│
│    │門號00000000│                │                │例第19條第1 │
│    │48號之SIM 卡│                │                │項沒收      │
│    │）          │                │                │            │
├──┼──────┼────────┼────────┼──────┤
│ 7  │門號00000000│1 張            │同上            │與本案無關  │
│    │53號之SIM 卡│                │                │            │
├──┼──────┼────────┼────────┼──────┤
│ 8  │甲基安非他命│3 包（合計檢驗後│在被告位於高雄縣│第二級毒品，│
│    │            │淨重40.237公克，│岡山鎮○○○路13│依毒品危害防│
│    │            │含殘留微量甲基安│8 號10樓之3 住處│制條例第18條│
│    │            │非他命於其上難以│查獲            │第1 項前段沒│
│    │            │分析剝離之包裝袋│                │收銷毀      │
│    │            │3 只）          │                │            │
├──┼──────┼────────┼────────┼──────┤
│ 9  │夾鍊袋      │1 包            │同上            │被告所有，預│
│    │            │                │                │備供分裝毒品│
│    │            │                │                │所用之物，依│
│    │            │                │                │刑法第38條第│
│    │            │                │                │1項 第2 款沒│
│    │            │                │                │收          │
├──┼──────┼────────┼────────┼──────┤
│ 10 │安非他命吸食│1 組            │同上            │與本案無關  │
│    │器          │                │                │            │
└──┴──────┴────────┴────────┴──────┘
附錄本案論罪科刑法條全文：
毒品危害防制條例第4 條：
製造、運輸、販賣第一級毒品者，處死刑或無期徒刑；處無期徒
刑者，得併科新臺幣1 千萬元以下罰金。
製造、運輸、販賣第二級毒品者，處無期徒刑或7 年以上有期徒
刑，得併科新臺幣1千萬元以下罰金。
製造、運輸、販賣第三級毒品者，處5 年以上有期徒刑，得併科
新臺幣5 百萬元以下罰金。
製造、運輸、販賣第四級毒品者，處3 年以上10年以下有期徒刑
，得併科新臺幣3 百萬元以下罰金。
製造、運輸、販賣專供製造或施用毒品之器具者，處1 年以上7
年以下有期徒刑，得併科新臺幣1 百萬元以下罰金。
前5 項之未遂犯罰之。

司法院資訊處製作；財團法人民間司法改革基金會備份。
